臺灣桃園地方法院刑事判決　　　　　　　94年度訴字第1940號
公　訴　人　臺灣桃園地方法院檢察署檢察官
被　　　告　甲○○
上列被告因毒品危害防制條例案件，經檢察官提起公訴（94年度
毒偵字第4334號），及移送併辦（94年度偵字第14192 號），本
院改依簡式審判程序審理，爰判決如下：
    主  文
甲○○連續施用第一級毒品，處有期徒刑柒月，附表編號一所示
之毒品沒收銷燬之，附表編號二所示之物均沒收。又連續施用第
二級毒品，處有期徒刑柒月，附表編號三所示之物均沒收。應執
行有期徒刑壹年，附表編號一所示之毒品沒收銷燬之，附表編號
二、三所示之物均沒收。
    事  實
一、甲○○前因施用毒品案件，經臺灣桃園地方法院檢察署檢察
    官向本院聲請觀察、勒戒後，認有繼續施用毒品之傾向而聲
    請強制戒治，強制戒治於民國九十年七月十日執行完畢後釋
    放，由臺灣桃園地方法院檢察署檢察官以九十年度戒偵字第
    七二六號為不起訴處分確定；復因施用第二級毒品案件，經
    同署檢察官以九十二年度毒偵緝字第四○五號向本院聲請簡
    易判決處刑並聲請強制戒治，強制戒治因毒品危害防制條例
    修正，於九十三年一月九日釋放出所，嗣經本院以九十二年
    度桃簡字第一六二一號判處有期徒刑六月確定。詎猶未戒除
    毒癮，於前開強制戒治執行完畢釋放後五年內，先基於施用
 　 第一級毒品海洛因之概括犯意，自九十三年底某日起至九十
    四年七月十七日下午四時許止，連續在桃園縣八德市○○○
    街、中壢市○○○街一百巷六號一樓等地點，以平均二日施
    用一次之頻率，使用針筒注射施用第一級毒品海洛因多次。
    另基於施用第二級毒品安非他命之概括犯意，自九十三年底
    某日起至九十四年七月十八日下午四時許止，連續在上址住
    處等地，以平均二日施用一次之頻率，使用吸食器施用第二
    級毒品安非他命多次，嗣為警持本院法官所核發之搜索票分
    別於：(一)九十四年七月二十日下午二時五十分許，在桃園縣
    中壢市○○○街一百巷六號一樓查獲，並扣得甲○○與友人
    蕭仁寶共有之安非他命玻璃球吸食器一個、用以裝安非他命
    之空袋一個、施用海洛因所用之注射針筒一支、橡皮管一條
    、分裝杓一支、電子磅秤一台、分裝袋一包等物；(二)九十四
    年七月二十日下午三時五十分許，在桃園縣八德市霄裡里六
    鄰廟前二號扣得甲○○與友人蕭仁寶共有之施用海洛因所用
　　分裝杓二支、電子磅秤一臺、分裝袋三包、用以裝海洛因之
    空袋一個、葡萄糖一包（淨重三．三○公克、空包裝重○．
    七五公克）及海洛因一包（海洛因淨重一．○四公克）。
二、案經桃園縣政府警察局桃園分局報請臺灣桃園地方法院檢察
    署檢察官偵查起訴及移送本院併辦。
    理  由
一、本件被告甲○○所犯並非死刑、無期徒刑、最輕本刑為三年
    以上有期徒刑之罪或高等法院管轄第一審案件，而於準備程
    序進行中，被告先就被訴事實為有罪之陳述，經告知簡式審
    判程序之旨，並聽取公訴人、被告之意見後，由本院合議庭
    以裁定由受命法官獨任進行簡式審判程序，核先敘明。
二、訊據被告甲○○於偵查中及本院審理中均坦承有於上開時、
    地連續施用第一級毒品海洛因、連續施用第二級毒品安非他
    命之情，而被告九十四年七月二十日為警查獲後採尿，經送
    臺灣尖端先進生技醫藥股份有限公司檢驗，結果呈現安非他
    命類及鴉片類陽性反應，有臺灣尖端先進生技醫藥股份有限
    公司濫用藥物檢驗報告一份可稽，而被告為警在桃園縣八德
    市廟前二號所扣得不明粉末二包，經送法務部調查局鑑定，
    其中淨重一．○四公克之粉末含有極微量之海洛因成分，另
    一包不明粉末（淨重三．三○公克、空包裝重○．七五公克
    ）則未發現法定毒品成分，有法務部調查局調科壹字第○八
    ○○○九八六七號鑑定通知書可稽，此外，復有桃園縣中壢
    市○○○街一百巷六號一樓被告住處為警扣得之安非他命玻
    璃球吸食器一個、用以裝安非他命之空袋一個、施用海洛因
    所用之注射針筒一支、橡皮管一條、分裝杓一支、電子磅秤
    一台、分裝袋一包等物及桃園縣八德市霄裡里六鄰廟前二號
    扣得施用海洛因所用分裝杓二支、電子磅秤一臺、分裝袋三
    包、用以裝海洛因之空袋一個等物，足證被告有於上開時、
    地施用第一級毒品及第二級毒品等情無訛。被告前因施用毒
    品案件，經臺灣桃園地方法院檢察署檢察官向本院聲請觀察
    、勒戒後，認有繼續施用毒品之傾向而聲請強制戒治，強制
    戒治於九十年七月十日執行完畢後釋放，由臺灣桃園地方法
    院檢察署檢察官以九十年度戒偵字第七二六號為不起訴處分
    確定；復因施用第二級毒品案件，經同署檢察官以九十二年
    度毒偵緝字第四○五號向本院聲請簡易判決處刑並聲請強制
    戒治，強制戒治因毒品危害防制條例修正，於九十三年一月
    九日釋放出所，嗣經本院以九十二年度桃簡字第一六二一號
    判處有期徒刑六月確定，有臺灣高等法院全國前案紀錄表、
    臺灣桃園地方法院檢察署刑案資料查註紀錄表附卷可考，被
    告於強制戒治執行完畢釋放後，五年內再為本件施用第一級
    毒品、第二級毒品犯行明確，應依法論科。
三、核被告甲○○所為，係犯毒品危害防制條例第十條第一項之
    施用第一級毒品罪、第十條第二項施用第二級毒品罪，其持
    有第一級毒品、第二級毒品係為供施用，其持有之低度行為
    ，應為其施用之高度行為所吸收，不另論罪。被告多次分別
    施用第一級毒品、第二級毒品犯行，均時間緊接，方法相同
    ，所犯係構成要件相同之罪，應依刑法第五十六條連續犯規
    定，分別論以施用第一級毒品罪一罪、施用第二級毒品罪一
    罪。被告所犯施用第一級毒品罪、第二級毒品罪間，其犯意
    各別，罪名不同，應分論併罰之。爰審酌被告施用毒品之動
    機、目的、手段，犯行所生之危害，已曾因相同犯行經觀察
    、勒戒、強制戒治之處遇後猶未能使其知所省惕，根絕施用
    毒品惡習，足徵其沾染甚深，惟念其坦承犯行之良好犯後態
    度等一切情狀，而量處如主文所示之刑，並定應執行之刑示
    懲。扣案海洛因淨重一．○四公克，為被告所施用之第一級
    毒品，應依毒品危害防制條例第十八條第一項前段沒收銷燬
    之，附表編號二、編號三所示之物，分別為被告與友人蕭仁
    寶共有而供施用第一級毒品、第二級毒品所用之物，業經被
    告於偵查中及本院審理中供承明確，而不含毒品成分之白色
    粉末一包（淨重三．三○公克、空包裝重○．七五公克）為
    被告坦承係與蕭仁寶所有、供施用海洛因所用之葡萄糖等情
    ，故上開物品應依刑法第三十八條第一項第二款諭知沒收。
據上論斷，應依刑事訴訟法第二百九十九條第一項前段、第二百
七十三條之一第一項，毒品危害防制條例第十條第一項、第二項
、第十八條第一項前段，刑法第十一條前段、第五十六條、第五
十一條第五款、第三十八條第一項第二款，判決如主文。
本案經檢察官徐文豪到庭執行職務。
中　　華　　民　　國　　94　　年　　11　　月　　2　　日
                        臺灣桃園地方法院刑事第四庭
                                    法  官  蘇昭蓉
以上正本證明與原本無異。
如不服本判決，應於送達後10日內，向本院提出上訴狀。
                                    書記官　韓若玉
中　　華　　民　　國　　94　　年　　11　　月　　2 　　日
附錄本案論罪科刑法條全文：
毒品危害防制條例第10條
施用第一級毒品者，處 6 月以上 5 年以下有期徒刑。
施用第二級毒品者，處 3 年以下有期徒刑。
附表：
編號一：第一級毒品海洛因淨重壹點零肆公克。
編號二：編號一之海洛因外包裝壹枚、中壢市○○○街一百巷六
        號一樓扣得之注射針筒壹支、橡皮管壹條、分裝杓壹支
        、分裝袋壹包、電子秤壹臺及桃園縣八德市廟前二號扣
        得之分裝杓貳支、電子秤壹臺、分裝袋參包、用以裝海
        洛因之空袋壹個、葡萄糖壹包（淨重參點參零公克，空
        包裝重零點柒伍公克）。
編號三：中壢市○○○街一百巷六號一樓扣得之玻璃球吸食器壹
        個、用以裝安非他命之空袋壹個。
